【裁判字號】    91,交易,664
【裁判日期】    920313
【裁判案由】    過失致死
【裁判全文】
臺灣桃園地方法院刑事判決                        九十一年度交易字第六六四號
    公  訴  人  臺灣桃園地方法院檢察署檢察官
    被      告  乙○○
右列被告因過失致死案件，經檢察官提起公訴（九十一年度偵字第一九三五號），
本院判決如左：
    主      文
乙○○因過失致人於死，處有期徒刑壹年。
    事      實
一、乙○○於民國九十一年九月二十五日上午，駕駛車牌號碼ＧＵ－三五六九號自小
    客車，由桃園縣桃園市○○路往同縣八德市方向行進，於同日上午七時十分許，
    行經國際路一段五九二號前。乙○○原應注意行車速度無標誌者，在市區道路時
    速不得超過五十公里；並應注意車前狀況，隨時採取必要之安全措施，而依當時
    天候為晴天，光線為日間自然光線，路面狀態乾燥、無缺陷，道路無障礙物、視
    距良好等情形，又無不能注意之情事，竟疏於注意及此，未注意車前狀況並貿然
    以每小時六十至七十公里之速度行駛，致發現其右前方由呂理財所騎乘之車牌號
    碼ＱＣＧ－八一五號重型機車時，因速度過快而煞避不及，致其右前車角部分追
    撞由呂理財所騎乘之車牌號碼ＱＣＧ－八一五號重型機車，使呂理財人車倒地，
    機車全毀，呂理財因之受有頭部外傷及下肢外傷之傷害，經送醫急救後，延至同
    日七時三十分許，仍因頭部顱內出血傷重不治死亡。乙○○於肇事後，即委請路
    旁民眾電話報案，並向據報到場處理之桃園縣警察局桃園分局中路派出所員警丙
    ○○坦承肇事經過而接受裁判。
二、案經乙○○向桃園縣警察局桃園分局自首、呂理財之妻丁○○○；兄甲○○告訴
    ，並由桃園縣警察局桃園分局報請臺灣桃園地方法院檢察署檢察官據報相驗後自
    動檢舉偵查起訴。
    理      由
一、訊據被告乙○○固不否認有未注意車前狀況及超速等情，惟辯稱：當時是呂理財
    在其右前方突然左轉，致其不及煞車而發生碰撞等語。惟查，此部分僅有被告個
    人辯解，並無其他事證以實其說，尚難遽採。且被告於偵訊中亦自承：伊係先聽
    到聲音才發覺撞到被害人；當時伊在開車，伊眼睛餘光有看見被害人在其右前方
    騎乘機車，但其注意力均放在正前方等語。則若依被告所言，若其注意力均放在
    正前方，應早已看見被害人呂理財在其右前方，即應減速慢行，惟被告不但未減
    速，復超速行駛終致撞擊被害人所乘機車，焉能認無過失？且其若於撞擊前，眼
    睛餘光尚能看到被害人，則為何直至發生碰撞時才知已撞擊？是此部分之所辯亦
    顯與常理不符。又證人即當時距碰撞地點約九點三公尺之證人陳綢於警、偵訊中
    分別證稱：當時先看到機車經過，再看到汽車經過，二車當時都在道路內行駛；
    汽車速度很快，亦未見機車騎士有左、右偏向之情形。惟當時機車駕駛人有稍微
    往左後方看，即為汽車所撞擊。且係撞擊後才聽到煞車聲等語；又依桃園縣警察
    局道路交通事故調查報告表及桃園縣警察局九十一年十月十一日桃警分刑字第０
    九一００四五六七五號函所示，現場撞擊點前方無煞車痕；被告所駕車輛復無Ａ
    ＢＳ系統，是可認呂理財當時應係發覺有車輛過於靠近其機車後方而回頭查看，
    而被告復未煞車即予追撞。是綜上所述，被告當時顯未注意車前狀況而超速追撞
    被害人呂理財所騎機車之事實應可確定。再查，本件被害人呂理財確因本件車禍
    致顱內出血死亡之事實，業經臺灣桃園地方法院檢察署檢察官督同檢驗員相驗屬
    實，並製有勘驗筆錄、相驗屍體證明書及驗斷書各一件在卷可稽，此外，並有道
    路交通事故調查報告表二份、現場照片七幀、車損照片七張及被害人受傷照片四
    幀附卷可稽。
二、按行車速度無標誌者，在市區道路時速不得超過五十公里；又駕駛人應注意車前
    狀況，隨時採取必要安全措施，道路交通安全規則第九十三條第一項第一款、第
    九十四條第三項分別定有明文，被告駕車自應注意上述道路交通安全規則之規定
    ，而依卷附之道路交通事故調查報告表所載，當時天候為晴天，光線為日間自然
    光線，路面狀態乾燥、無缺陷，道路無障礙物、視距良好等情形，並無不能注意
    之情事，被告竟疏未注意及此，而貿然以時速約六、七十公里超速行駛，致煞車
    不及而肇禍，並致被害人呂理財因頭部顱內出血傷重不治死死亡，其應負過失之
    責甚明。且被告之過失行為與被害人呂理財之死亡間，具有相當之因果關係。是
    綜上所述，足認被告過失犯行，洵堪認定，應予依法論科。
三、核被告乙○○所為，係犯刑法第二百七十六條第一項之過失致人於死罪。被告於
    肇事後隨即報警，並向到場處理之員警自首等情，道路交通事故調查報告表上報
    案人欄亦有記載，有該調查報告表在卷（相驗卷第五頁）可稽，並經證人即現場
    處理桃園縣警察局桃園分局中路派出所員警丙○○證明屬實，應依刑法第六十二
    條前段之規定，減輕其刑。爰審酌被告並無前科，有臺灣桃園地方法院檢察署刑
    案資料查註紀錄表、臺灣高等法院被告全國前案紀錄表各一份在卷可參，素行良
    好，本件過失之程度，智識程度、被害人呂理財因本車禍而受有頭部外傷、左下
    肢斷裂等傷害，並因顱內出血傷重而不治死亡，犯罪所生損害非輕，又被告於本
    件肇事後，坦承肇事，惟事後除給付殯葬費新臺幣二十五萬元外，尚未與被害人
    家屬達成民事賠償事宜，賠償被害人家屬人損害，犯後態度尚佳等一切情狀，量
    處如主文所示之刑，以資懲儆。
據上論斷，應依刑事訴訟法第二百九十九條第一項前段，刑法第二百七十六條第一項
、第六十二條前段，罰金罰鍰提高標準條例第一條前段，判決如主文。
本案經檢察官吳廣莉到庭執行職務。
中      華      民      國    九十二    年      三      月     十三     日
                                      臺灣桃園地方法院刑事第六庭
                                          法  官    游  紅  桃
右正本證明與原本無異。
如不服本判決，應於判決送達後十日內向本院提出上訴狀（應附繕本），上訴於臺灣
高等法院。
                                          書記官    王  元  宏
中      華      民      國    九十二    年      三      月     十三     日
附論罪科刑依據之法條：
刑法第二百七十六條第一項
因過失致人於死者，處二年以下有期徒刑、拘役或二千元以下罰金。


司法院資訊處製作；財團法人民間司法改革基金會備份。
